臺灣彰化地方法院民事裁定
                                    111年度司繼字第646號
聲  請  人  辛佩羿律師（即被繼承人陳弘哲遺產管理人）
                       送達地址：臺北莒光○○○000000○                                   ○○
上列聲請人聲請酌定遺產管理人報酬事件，本院裁定如下：
    主  文
聲請人擔任被繼承人陳弘哲遺產管理人之報酬酌定為新臺幣壹拾
萬元，及確定墊付之遺產管理費用新臺幣壹仟參佰陸拾肆元。
程序費用新臺幣壹仟元由被繼承人陳弘哲之遺產負擔。
    理  由
一、本件聲請意旨略以：聲請人前經本院110年度司繼字第637號
    民事裁定選任為被繼承人陳弘哲之遺產管理人，聲請人自民
    國（下同）110年7月30日起，陸續依法清查遺產並管理迄今
    ，被繼承人所遺動產及不動產經本院110年度司執字第46225
    號強制執行程序進行拍賣，分別於111年4月13日及同年5月1
    1日以新臺幣（下同）280,000元及8,010,000元拍定。聲請
    人管理遺產囊括遺產行政管理程序、參與強制執行事件，程
    序繁雜，約一年有餘，為此聲請裁定遺產管理人報酬258,10
    0元及代墊之遺產管理費用9,400元等語。
二、按遺產管理人得請求報酬，其數額由法院按其與被繼承人之
    關係、管理事務之繁簡及其他情形，就遺產酌定之，必要時
    ，得命聲請人先為墊付，民法第1183條定有明文。次按聲請
    法院處理關於酌定遺產管理人報酬事件所定應經親屬會議處
    理之事件，專屬被繼承人住所地法院管轄；法院就前條第5
    項所定事件所為裁定時，得調查遺產管理人所為遺產管理事
    務之繁簡及被繼承人之財產收益狀況，家事事件法第181條
    第5項、第182條亦有明定。
三、經查：
  ㈠聲請人前經本院110年度司繼字第637號選任遺產管理人事件
    選任為被繼承人陳弘哲之遺產管理人，又本件並未經親屬會
    議酌定遺產管理人之報酬，聲請人管理遺產之職務雖尚未完
    全終結，惟於強制執行程序終結後，相關費用請求權將無從
    實現，有即時於強制執行程序中聲明參與分配之必要，是聲
    請人請求酌定報酬，非無理由，應予准許。
  ㈡聲請人主張就任遺產管理人後，已進行之管理工作包含清查
    遺產、就遺產清冊進行公證及向法院聲請公示催告、受理債
    權人陳報債權、進行強制執行程序及辦理相關管理業務等，
    於管理遺產期間，已支出代墊費用共計9,400元。惟其中聲
    請人支出之聲請公示催告程序費用1,000元，因本院110年度
    司家催字第61號民事裁定已載明「程序費用新臺幣壹仟元由
    被繼承人陳弘哲之遺產負擔」，並已確定其數額，另聲請人
    支出之本件聲請程序費用1,000元亦於本件主文中載明由被
    繼承人之遺產負擔，聲請人可檢具相關裁定聲請於執行程序
    中列為執行必要費用而優先受償，毋庸於本件重複納入計算
    ；又聲請人陳報預扣日後聲請解除遺產管理人職務之聲請費
    用1,000元及其郵資36元，均尚未經聲請人為聲明而無相關
    繳納費用證明，本院尚無從於本件為審酌，另聲請人陳報於
    遺產管理期間所有複印、列印及文具耗費約5,000元部分，
    聲請人亦陳明並無支出上列費用之單據，本院亦無從審查，
    則聲請人陳報預扣日後聲請解除遺產管理人職務之聲請費用
    及其郵資，及陳報於遺產管理期間所有複印、列印及文具耗
    費部分均無從納入代墊費用，故扣除後聲請人代墊之遺產管
    理費用合計為1,364元。審酌聲請人處理前揭事務之繁簡、
    時間並考量本件遺產法律關係尚屬單純等情，本院認聲請人
    聲請258,100元之遺產管理報酬數額過高，認本件核予遺產
    管理人之報酬以100,000元為適當。又遺產報酬之酌定為法
    院依職權審酌事項，不受當事人聲明拘束，故就不予准許部
    分，自無庸另為駁回之諭知，附此敘明。
四、依家事事件法第181條第11項，裁定如主文。
五、如對本裁定抗告，須於裁定送達後10日之不變期間內，向本
    院提出抗告狀，並繳納抗告費新臺幣1,000元。
中　　華　　民　　國　　111 　年　　6 　　月　　30  　日
                  家事法庭   司法事務官　陳怡君